【裁判字號】    95,上易,978
【裁判日期】    950623
【裁判案由】    竊盜等
【裁判全文】
臺灣高等法院刑事判決                 95年度上易字第978號
上  訴  人  臺灣臺北地方法院檢察署檢察官
上  訴  人
即  被  告  壬○○
                    政所）
被      告  丑○○
上列上訴人因被告竊盜等案件，不服臺灣臺北地方法院94年度易
字第2095號，中華民國95年4月26日第一審判決（起訴案號：臺
灣臺北地方法院檢察署94年度偵字第11485號、12637、17610號
及移送併案審理案號：94年度偵字第21272號），提起上訴，本
院判決如下：
    主  文
原判決撤銷。
壬○○共同連續攜帶兇器、毀越安全設備、於夜間侵入住宅竊盜
，累犯，處有期徒刑壹年陸月，油壓剪乙支沒收。
丑○○共同連續攜帶兇器、毀越安全設備、於夜間侵入住宅竊盜
，處有期徒刑壹年貳月，油壓剪乙支沒收；又收受贓物，處有期
徒刑參月。應執行有期徒刑壹年肆月，油壓剪乙支沒收。
    事  實
一、壬○○前因偽造文書案件，經臺灣臺北地方法院於民國89年
    7月31日以88年度訴字第1617號判處有期徒刑3月、6月，應
    執行有期徒刑8月，並於90年4月18日確定，嗣於91年6月28
    日執行完畢。詎仍不知悔改，復基於意圖為自己不法所有及
    侵入住宅之概括犯意，或單獨，或夥同丑○○、綽號「小六
    」之成年男子，或與宋逸鑫連續為下列犯行：
  (一)壬○○與丑○○共同行竊：
    壬○○與丑○○共同基於意圖為自己不法所有之概括犯意聯
    絡，於94年5月間，先後於附表編號1至9所示之時間、地點
    、手段，竊取甲○○○○○○ ○○○○○○○○ MICHAEL（尤貝邁可）、丙○○、乙○○、子○○（起訴書誤載為癸○○）、寅○○、
    卯○○、辛○○○、己○○及丁○○等人所有如附表編號1
    至9所示之財物（其中編號4、5、9部分係持壬○○所有之油
    壓剪乙支行竊，且除編號1外，其餘日間侵入住宅部分均未
    據告訴），得手後再將竊得之財物變賣花用，嗣丑○○於94
    年6月7日在台北市○○區○○街底河堤因毒品案件為警查獲
    ，始知悉上情。
  (二)壬○○與綽號「小六」之成年男子共同行竊：
    壬○○復與綽號「小六」之成年男子基於共同之犯意聯絡，
    於94年5月20日下午3時許，由其中1人以不詳工具（未據扣
    案，不能證明為兇器）破壞房屋門窗後，共同踰越門窗侵入
    台北縣新店市○○○路43之1號庚○○住處，竊取庚○○所
    有之VCD 6片、工具箱1組、電腦銀幕1台及八駿馬圖1副，得
    手後逃逸。
  (三)壬○○單獨行竊：
    又壬○○於94年5月間某日（5月19日至22日間，不能證明係
    夜間），趁無人注意之際，自行潛入台北縣新店市○○里○○路○段70號林榮華住處（侵入住宅部分未據告訴），徒手
    竊取林榮華所有之茶壺2支、遙控器3個及麥克風2支，得手
    後逃逸。
  (四)壬○○與宋逸鑫共同行竊：
    另壬○○與宋逸鑫（另案審理）基於共同之犯意聯絡，於94
    年5月21日凌晨3、4時許（起訴書誤載為發現失竊之時間即4
    時20分許），趁屋內無人之際，共同侵入台北縣新店市○○
    路60號子○○住處，正著手竊取子○○所有之電冰箱2台、
    涼絲被及木雕工藝品等物，尚未得手之際，適為子○○之鄰
    居戊○○發現報警查獲，並在宋逸鑫所駕駛之車號6E-9416
    號自用小貨車上，發現上開庚○○、林榮華失竊之財物，始
    查悉上情。
  (五)丑○○單獨行竊：
    丑○○復於94年9月1日20時許，在台北縣新店市○○路289
    號慈濟醫院外，以自備鑰匙竊取邱廖旺所有之車號CNQ-513
    號重型機車，得手後供己代步之用，並於同年9月30日凌晨1
    時許，在其台北縣烏來鄉○○村○○路82巷39號住處，借予
    不知情之張小龍騎乘，因張小龍發覺有異，乃將上開機車停
    放在台北縣烏來鄉○○路13號前，嗣於同年11月9日8時12分
    許，始為警在上址查獲。
  (六)丑○○單獨行竊：
    又丑○○明知某真實姓名、年籍均不詳，綽號「阿林」之成
    年男子，於94年5月10日在台北縣新店市○○路所交付車身
    引擎號碼為M3GO1597號，懸掛車號9E-4955號車牌2面之自用
    小客車，係來路不明之贓車（該車身係蔡亦琦所有，由辰○○使用，於94年5月7日21時許，在台北縣新店市○○○路發
    現失竊；該車牌係朱育志所有，於94年5月9日11時許發現失
    竊），竟仍加以收受，嗣為警於94年5月17日2時30分許，在
    台北縣永和市○○路與民有街口查獲。
二、案經甲○○○○○○ ○○○○○○○○ MICHAEL（尤貝邁可）、庚○○、辰
    ○○、朱育志之妻巳○○訴由台北市警察局文山第一分局報
    告台灣台北地方法院檢察署檢察官偵查起訴、台北縣政府警
    察局永和分局報告台灣板橋地方法院檢署檢察官呈請台灣高
    等法院檢察署令轉台灣台北地方法院檢察署檢察官偵查起訴
    暨移送併案審理。壬○○、丑○○於準備程序中就被訴事實
    為有罪之陳述，經台灣台北地方法院告知簡式審判程序意旨
    ，並聽取公訴人及被告之意見後，合議庭裁定由受命法官獨
    任依簡式審判程序審理。
    理  由
壹、程序方面：
一、按本件被告所犯係死刑、無期徒刑、最輕本刑為3年以上有
    期徒刑以外之罪，其於原審準備程序就前揭被訴事實為有罪
    之陳述，經受命法官告知簡式審判程序之旨，並聽取其與公
    訴人之意見後，原審認無不得或不宜改依簡式審判程序進行
    之處，爰依刑事訴訟法第273條之1第1項、第284條之1，裁
    定本件由受命法官獨任進行簡式審判程序，於法並無不合。
二、本件既依簡式審判程序，是有關證據調查，依刑事訴訟法第
    273條之2規定，不受同法第159條第1項、第161條之2、第16
    1條之3、第163條之1及第164條至第170條規定之限制，合先
    敘明。
貳、實體方面：
一、認定犯罪事實所憑之證據及理由：
    訊據被告對於上揭犯罪事實均坦承不諱，核與告訴人甲○○○○○○ ○○○○○○○○ MICHAEL（尤貝邁可）、庚○○、辰○○、巳○○、被害人丙○○、乙○○、子○○、寅○○、卯○○、辛○○○、己○○、丁○○、林榮華、邱廖旺於警詢時之指述
    相符（見94年度偵字第11485號卷第16至21、24至35頁、94
    年度偵字第17610號卷第4、5、9至11、36至38頁、95年度偵
    字第629號卷第9頁、台灣板橋地方法院檢察署94年度偵字第
    8624號卷第12至17頁），並經證人戊○○、張小龍、同案被
    告宋逸鑫於警詢中及共同被告壬○○於偵查中證述綦詳（見
    94年度偵字第17610號卷第6至8、26至35頁、94年度偵字第
    11485號卷第82至91頁、95年度偵字第629號卷第7頁），此
    外，復有贓物認領保管單、照片、車輛失竊作業資料及車輛
    竊盜車牌失竊資料個別查詢報表在卷可稽（見94年度偵字第
    17610號卷第12至15、51頁、台灣板橋地方法院檢察署94年
    度偵字第8624號卷第26頁、95年度偵字第629號卷第16至19
    頁、台灣板橋地方法院檢察署94年度偵字第8624號卷第24至
    28、33至35頁），是被告之自白核與事實相符，自得採為論
    罪之依據。從而，本件事證已臻明確，被告上揭犯行足堪認
    定。
二、論罪：
  (一)按窗戶依社會通常觀念均具有防閑作用，屬刑法第321條第1
    項第2款規定之「安全設備」，又被告壬○○、丑○○持以
    行竊之油壓剪乙支，係具有相當硬度之金屬利器，堪認客觀
    上足對人之生命、身體、安全構成威脅，屬具有危險性之兇
    器甚明。
  (二)核被告壬○○、丑○○就附表編號1部分之所為，係犯刑法
    第306條第1項之侵入住宅及同法第321條第1項第2款之踰越
    安全設備竊盜罪；就附表編號4、5、9部分之所為，係犯刑
    法第321條第1項第1、2、3款之攜帶兇器、毀越安全設備、
    於夜間侵入住宅竊盜罪；就附表編號2、3、6、7、8部分之
    所為，係犯刑法第321條第1項第2、3款之攜帶兇器、毀越安
    全設備竊盜罪；
  (三)又被告壬○○就事實欄一(二)部分之所為，係犯刑法第306條
    第1項之侵入住宅及同法第321條第1項第之毀越安全設備竊
    盜罪；被告壬○○就事實欄一(三)部分之所為，係犯刑法第32
    0條第1項之竊盜罪；被告壬○○就事實欄一(四)部分之所為，
    係犯刑法第321條第2項、第1項第1款之於夜間侵入住宅竊盜
    未遂罪。
  (四)又被告丑○○就事實欄一(五)部分之所為，係犯刑法第320條
    第1項之竊盜罪；就事實欄一(六)部分之所為，係犯刑法第349
    條第1項之收受贓物罪。
  (五)被告壬○○與丑○○、「小六」、宋逸鑫等人間，分別就事
    實欄一(一)（即附表編號1至9）、(二)、(四)之加重竊盜犯行，有
    犯意聯絡及行為分擔，皆為共同正犯。
  (六)被告壬○○所為上開竊盜及侵入住宅犯行，時間各自緊接，
    所犯各均係構成犯罪要件相同之罪，顯係各基於概括犯意而
    為，為連續犯，均應依刑法第56條規定，以一罪論（竊盜部
    分論以情節較重之攜帶兇器、毀越安全設備、於夜間侵入住
    宅竊盜罪），並加重其刑。被告丑○○所為上開竊盜犯行，
    時間緊接，手法相同，觸犯基本犯罪構成要件相同之罪名，
    顯係基於概括犯意反覆實施，為連續犯，依刑法第56條之規
    定，以情節較重之攜帶兇器、毀越安全設備、於夜間侵入住
    宅竊盜罪，論以一罪，並加重其刑。
  (七)被告壬○○、丑○○所犯上開竊盜及侵入住宅2罪之間，有
    方法結果之牽連關係，依刑法第55條之規定，應從較重之攜
    帶兇器、毀越安全設備、於夜間侵入住宅竊盜罪處斷。
  (八)被告丑○○所犯上開連續加重竊盜及收受贓物罪，犯意各別
    ，行為互殊，應予分論併罰。
  (九)被告丑○○所為上開竊盜犯行為連續犯，其雖就附表編號1
    至9之竊盜犯行，於94年6月7日另案警詢時，即於偵查機關
    未發覺本案犯行前，主動向該管機關申告犯罪事實（見94年
    度偵字第11485號卷第8頁），但之前被告丑○○於94年5月
    10日就事實欄一(六)部分之竊盜犯行，即於94年5月17日2時30
    分許，在台北縣永和市○○路與民有街口為警查獲發覺，則
    被告丑○○縱事後於94年6月7日就其餘未被發覺之部分如附
    表編號1至9，自動供認其犯行，亦祇可謂為自白，不能認為
    自首，自不得適用自首之規定減輕其刑。
  (十)查被告壬○○前因偽造文書案件，經原審於89年7月31日以
    88年度訴字第1617號判處有期徒刑3月、6月，應執行有期徒
    刑8月，並於90年4月18日確定，嗣於91年6月28日執行完畢
    等情，有台灣高等法院被告前案紀錄表乙份在卷可稽，其於
    受有期徒刑之執行完畢，5年以內再犯本件最重本刑為有期
    徒刑以上之罪，為累犯，應依刑法第47條之規定，加重其刑
    ，並應依刑法第70條規定遞加重之。
  (十一)公訴人起訴事實雖未論及事實欄一(五)之犯行，但此部分與原
    起訴之附表編號1至9所示犯行，既有連續犯之裁判上一罪關
    係，自為起訴效力所及，本院自應併予審究。另檢察官移送
    併辦部分（94年度偵字第21272號），與附表編號1所示之被
    害人、犯罪時間及地點均相同，失竊物品亦同，顯係同一犯
    罪事實，附此敘明。
三、撤銷改判及科刑之理由：
    原審據以論罪科刑，固非無據，惟：(一)按科刑之判決書，須
    將法院職權認定與犯罪構成要件有關之事項詳切記載於事實
    欄，然後於理由內逐一說明其憑以認定之證據，以使事實與
    理由兩相一致，方為合法，否則即為構成撤銷之原因（最高
    法院80年度台上字第2431號判決）。又刑法第321條第1項第
    2款所謂毀越，係指毀損或超越及踰越門扇牆垣而言（22年
    上字第454號判例），若判決書之事實欄僅認定毀損，而未
    述及有何踰越行為，主文與理由內即不得逕為「毀越」之記
    載。惟原審（被告壬○○判決）事實欄一(二)僅記載被告破壞
    門窗「侵入」各被害人住處，並未具體認定有何「踰越」之
    事實，足見原審於認事用法顯有違誤。(二)查自首減刑之規定
    ，本為使犯罪事實易於發覺，並非專為獎勵犯人之所悔悟而
    設，故犯人就其犯罪行為茍已到達自首，縱令對於犯罪之原
    因未肯盡情批露，仍不失有自首之效力。又具有裁判上一罪
    關係之犯罪，茍全部犯罪未被發覺前，行為人僅就其中一部
    份犯罪自首，固仍生全部自首之效力，反之，倘其中一部份
    犯罪已先被有偵查權之機關或公務員發覺，行為人方就其餘
    未被發覺之部分，自動供認其犯行時，因與上開自首之要件
    不符，自不得適用自首之規定減輕其刑（最高法院22年上字
    第4502 號判例、83年度台上字第3935號、90年度台上字第
    5435號判決參照）。本件被告丑○○所犯原審事實二（即本
    件判決一(五)）所載係於94年9月1日竊取被害人邱廖旺之機車
    ，然被告係於94年6月7日自首其餘竊盜之犯行，此為原判決
    所認定。若原審認94年9月1日之竊行，與前此各次竊行出於
    概括犯意連續為之，則秉上開意旨，即不得排除自首減輕規
    定之適用。反之，果認被告於自首後再為之竊行，與前所表
    現之悔意不相一貫，則此更犯之行為顯係事後另行起意，則
    無論以連續犯餘地。本件原審判決判決（被告丑○○）載：
    「被告雖就附表編號1至9之竊盜犯行，於94年6月7日另案警
    詢時，即於偵查機關未發覺本案犯行前，主動向該管機關申
    告犯罪事實（見94年度偵字第11485號卷第8頁），但其就事
    實欄二部分（即本件判決一(五)）之竊盜犯行，並未於偵查機
    關發覺前，主動向該管機關申告犯罪事實，核與自首之要件
    不符。」等語，對被告丑○○於94年6月7日另案警詢時自首
    附表編號1至9之竊盜犯行時，其餘連續竊盜之犯行在上開時
    間前是否已被發覺，未於理由中詳細載明，致全部犯罪事實
    是否有自首減輕規定之適用，難為法律上之判斷，顯有判決
    不備理由之違誤。(三)按連續犯之一部，與他罪牽連，自應包
    括的先將全部之連續各行為，論以一罪，再按牽連犯例從一
    重處斷；有罪判決未依「先連續後牽連」之法則處斷者，應
    認有適用法則不當之違誤（81年度台上字第1586號、89年度
    台上字879號判決參照）。本件被告丑○○原判決理由貳二
    、就被告所涉竊盜罪與侵入住宅罪間之各罪先論牽連後論以
    連續，容有未洽。被告壬○○上訴意旨指摘原審量刑過重，
    固無理由，檢察官執前開理由上訴，為有理由，自應由本院
    將原判決予以撤銷改判。爰審酌被告壬○○有偽造文書、竊
    盜前科及施用毒品紀錄，素行不良，竟仍不知悔改，不循正
    當途徑取財，所犯竊盜犯行多達12件，致被害人受有損害，
    嚴重危害社會治安及人民財產安全，且於本院審理中經通緝
    到案，浪費司法資源甚鉅，惟其事後坦承全部犯行，態度良
    好；被告丑○○不思以正當途徑取財，所犯加重竊盜犯行多
    達9件，致被害人受有損害，嚴重危害社會治安及人民財產
    安全，惟其於另案警詢時主動供出部分竊盜犯行，且於審理
    中坦承全部犯行，態度良好等一切情狀，各量處如原審所處
    之刑如主文第二、三項所示，被告丑○○部分並同時定應執
    行之刑。又被告壬○○所有供附表編號2至9竊盜犯行所用之
    油壓剪乙支，雖未扣案，然並無證據證明業已滅失，爰依刑
    法第38條第1項第2款規定併予宣告沒收。至扣案之電動起子
    乙支、老虎鉗3支、頭套2個及銅鋸乙支，並無證據證明與本
    件竊盜犯行有何關聯，爰不予宣告沒收。至於被告丑○○供
    事實欄一(五)竊盜犯行所用之自備鑰匙乙支，並未扣案，且被
    告丑○○供承已遭丟棄，顯然業已滅失，爰不另為沒收之諭
    知。
參、適用法律：
據上論斷，應依刑事訴訟法第369條第1項前段、第364條、第299
條第1項前段，刑法第28條、第56條、第306條、第321條第1項第
1款、第2款、第3款、第349條第1項、第55條、第47條、第38條
第1項第2款、第51條第5款，罰金罰鍰提高標準條例第1條前段，
判決如主文。
本案經檢察官鄭龍照到庭執行職務。
中    華    民    國    95    年    6     月    23    日
                  刑事第十八庭審判長法  官  溫耀源
                                    法  官  周政達
                                    法  官  邱同印
以上正本證明與原本無異。
不得上訴。
                                    書記官  莊昭樹
中    華    民    國    95    年    6     月    23    日
附錄：本案論罪科刑法條全文
刑法第306條
無故侵入他人住宅、建築物或附連圍繞之土地或船艦者，處
1年以下有期徒刑、拘役或300元以下罰金。
無故隱匿其內，或受退去之要求而仍留滯者，亦同。
刑法第320條
意圖為自己或第三人不法之所有，而竊取他人之動產者，為
竊盜罪，處5年以下有期徒刑、拘役或500元以下罰金。
意圖為自己或第三人不法之利益，而竊佔他人之不動產者，
依前項之規定處斷。
前二項之未遂犯罰之。
刑法第321條
犯竊盜罪而有左列情形之一者，處6月以上、5年以下有期徒
刑：
一  於夜間侵入住宅或有人居住之建築物、船艦或隱匿其內
    而犯之者。
二  毀越門扇、牆垣或其他安全設備而犯之者。
三  攜帶兇器而犯之者。
四  結夥三人以上而犯之者。
五  乘火災、水災或其他災害之際而犯之者。
六  在車站或埠頭而犯之者。
前項之未遂犯罰之。
中華民國刑法第349條
收受贓物者，處3年以下有期徒刑、拘役或500元以下罰金。搬運
、寄藏、故買贓物或為牙保者，處5年以下有期徒刑、拘役或科
或併科1千元以下罰金。
因贓物變得之財物，以贓物論。
附表：
┌─┬─────┬────┬───────┬──────┬─────────┐
│編│被害人    │犯罪時間│ 犯罪地點     │犯罪手段    │失竊財物          │
│號│          │        │              │            │                  │
│  │          │        │              │            │                  │
├─┼─────┼────┼───────┼──────┼─────────┤
│1 │JOUBERT   │94.5月間│台北縣新店市新│以攀爬窗戶之│喇叭2個、揚聲機1台│
│  │IGNATIUS  │某日上午│潭路3段180號  │方式進入屋內│、CITIZEN手錶1只、│
│  │MICHAEL（ │10時許  │              │行竊        │印表機1台、郵局存 │
│  │尤貝邁可）│        │              │            │摺及南非居留證各1 │
│  │          │        │              │            │本                │
├─┼─────┼────┼───────┼──────┼─────────┤
│2 │丙○○    │94年5月 │台北縣新店市新│由1人持油壓 │電視1台、喇叭2顆、│
│  │          │間某日上│潭路3段200號  │剪破壞門窗後│水晶1座、200W擴大 │
│  │          │午8時許 │              │，再攀爬窗戶│器1台、防盜器控制 │
│  │          │        │              │進入屋內行竊│面板1個及鋁梯1具  │
│  │          │        │              │            │                  │
├─┼─────┼────┼───────┼──────┼─────────┤
│3 │乙○○    │94年5月 │台北縣新店市新│同上        │字畫7副           │
│  │          │間某日上│潭路3段201號  │            │                  │
│  │          │午8時許 │              │            │                  │
│  │          │        │              │            │                  │
├─┼─────┼────┼───────┼──────┼─────────┤
│4 │子○○（起│94年5月 │台北縣新店市永│同上        │發電機（起訴書誤載│
│  │訴書誤載為│間某日晚│福路60號      │            │為電視）、割草機及│
│  │癸○○）  │間10時許│              │            │電鋸各1台         │
├─┼─────┼────┼───────┼──────┼─────────┤
│5 │寅○○    │94年5月9│台北縣新店市永│同上        │電器用品、食品、農│
│  │          │日晚間10│福路60之1號   │            │具1批             │
│  │          │時30分許│              │            │                  │
├─┼─────┼────┼───────┼──────┼─────────┤
│6 │卯○○    │94年5月 │台北縣新店市湖│同上        │割草機、音響主機、│
│  │          │間某日白│興路111之1號  │            │電子秤各1台及電鋸2│
│  │          │天      │              │            │台                │
├─┼─────┼────┼───────┼──────┼─────────┤
│7 │辛○○○  │94年5月 │台北縣新店市翠│由其中1人持 │電視、音響、錄影機│
│  │          │間某日（│峰路70巷10之1 │油壓剪破壞鐵│、濾水器、旅行冰箱│
│  │          │無證據證│號            │窗，並打破玻│各1台及割草機1具  │
│  │          │明係夜間│              │璃後，再攀爬│                  │
│  │          │）      │              │窗戶進入屋內│                  │
│  │          │        │              │行竊        │                  │
├─┼─────┼────┼───────┼──────┼─────────┤
│8 │己○○    │94年5月 │台北縣新店市雙│由其中1人持 │發電機1台及割草機1│
│  │          │間某日（│峰路110之1號  │油壓剪破壞後│具                │
│  │          │無證據證│              │門鐵門後，再│                  │
│  │          │明係夜間│              │進入屋內行竊│                  │
│  │          │）      │              │            │                  │
├─┼─────┼────┼───────┼──────┼─────────┤
│9 │丁○○    │94年5月 │台北縣新店市雙│由其中1人持 │電視機、除濕機各1 │
│  │          │間某日晚│峰路121巷28號 │油壓剪破壞鐵│台及割草機1具     │
│  │          │間      │              │窗，並打破玻│                  │
│  │          │        │              │璃後，再攀爬│                  │
│  │          │        │              │窗戶進入屋內│                  │
│  │          │        │              │行竊        │                  │
└─┴─────┴────┴───────┴──────┴─────────┘


司法院資訊處製作；財團法人民間司法改革基金會備份。
